臺灣屏東地方法院刑事判決　　　　　　　110年度訴字第293號
公　訴　人　臺灣屏東地方檢察署檢察官
被　　　告　潘師群




指定辯護人　本院公設辯護人　謝弘章
上列被告因違反毒品危害防制條例等案件，經檢察官提起公訴（
109 年度偵字第11934 號、110 年度偵字第2698號），本院判決
如下：
    主  文
潘師群犯如附表一所示之罪，各處如附表一所示之刑及沒收。有
期徒刑部分應執行有期徒刑陸年陸月。
    事  實
一、潘師群明知甲基安非他命係毒品危害防制條例第2 條第2 項
    第2 款所列之第二級毒品，依法不得販賣、持有，且甲基安
    非他命亦屬藥事法所稱之禁藥，依法不得轉讓，竟為下列犯
    行：
  ㈠基於販賣第二級毒品甲基安非他命以營利之犯意，於附表1
    編號1 、3-6 所示時間、地點，以附表1 編號1 、3-6 所示
    方式，販賣甲基安非他命予附表1 編號1 、3-6 所示對象。
  ㈡基於轉讓禁藥即第二級毒品甲基安非他命之犯意，於附表1
    編號2 所示時間、地點，以附表1 編號2 所示方式，轉讓甲
    基安非他命予附表1 編號2 所示對象。
  ㈢嗣警於109 年12月15日19時35分許經潘師群同意，對潘師群
    斯時位於屏東縣○○鄉○○路00號居所執行搜索，當場扣得
    附表2 所示之物。
二、案經臺灣屏東地方檢察署檢察官指揮屏東縣政府警察局刑事
    警察大隊偵查起訴。
    理  由
一、按被告以外之人於審判外之言詞或書面陳述，除法律有規定
    者外，不得作為證據，刑事訴訟法第159 條第1 項固定有明
    文。惟被告以外之人於審判外之陳述，雖不符同法第159 條
    之1 至之4 之規定，而經當事人於審判程序同意作為證據，
    法院審酌該言詞陳述或書面陳述作成時之情況，認為適當者
    ，亦得為證據，同法第159 條之5 第1 項，亦規定甚明。查
    本院下列所引用具傳聞性質之證據，檢察官、被告潘師群及
    其辯護人均同意有證據能力（見本院卷第81、144 頁），基
    於尊重當事人對於傳聞證據之處分權，及證據資料愈豐富，
    愈有助於真實發現之理念，又本院審酌該等證據之作成情況
    ，並無違法取證或其他瑕疵，且與本案均具關聯性，認為以
    之作為證據為適當，參諸上開規定，自均具證據能力。
二、認定事實所憑證據及理由
  ㈠上開犯罪事實，業經被告於警詢、偵查及本院審理中均坦承
    不諱（見偵11934 號卷第14、19-23 、121 、123-124 頁；
    本院卷第79、143 、156 頁），核與證人陳俊傑於警詢及偵
    查中之證述相符（見偵11934 號卷第30-33 、174-176 頁）
    ，並有LINE通訊軟體聊天記錄、自願受搜索同意書、屏東縣
    政府警察局刑事警察大隊搜索扣押筆錄、扣押物品目錄表、
    扣押物品收據、證人陳俊傑指認被告之指認犯罪嫌疑人紀錄
    表、犯罪嫌疑人指認表及真實姓名對照表等件在卷可稽（見
    偵11934 號卷第47-88 頁），且有附表2 編號3 、4 、7 所
    示之物扣案可佐，足認被告前揭自白核與事實相符，得採為
    認定事實之證據。
  ㈡按販賣毒品之所謂販賣行為，係行為人基於營利之目的，而
    販入或賣出毒品而言。販賣毒品者，其主觀上有營利之意圖
    ，客觀上有販賣之行為，即足構成。至於實際上是否已經獲
    利，則非所問（最高法院101年度台上字第728號判決要旨參
    照）。再衡諸我國查緝毒品販賣一向執法甚嚴，又科以重度
    刑責，且販賣上開毒品既係違法行為，當非可公然為之，亦
    無公定價格，且容易分裝並增減份量，而每次買賣之價量，
    可能隨時依雙方關係深淺、資力、需求量及對行情之認知、
    來源是否充裕、查緝是否嚴謹、購買者被查獲時供述購買對
    象之可能風險評估等情形，而異其標準，非可一概而論；且
    販賣者從各種「價差」、「量差」或係「純度」謀取利潤方
    式，或有差異，然其所圖利益之非法販賣行為目的，則屬相
    同，並無二致。再以衡諸毒品價值非低，且依一般社會通念
    以觀，販賣行為在通常情形下均係以牟利為其主要誘因及目
    的，倘若為換現而將手中持有之毒品變現，或避免毒品受潮
    而儘速將手中持有之毒品出清，或在買家聯絡毒品交易時手
    上雖無現貨，仍主動與上手聯繫以累積個人與上手間之交易
    紀錄，以利日後向上手買入毒品時可獲取較佳之利益等，縱
    或出售之價格較低或無加價之情形，亦非當然無營利意圖，
    是除非別有事證足認係單純轉讓，確無任何即刻或為日後之
    交易牟利意圖外，尚難據此即認販賣之證據有所未足，否則
    將造成知過坦承者難辭重典，飾詞否認者反得僥倖，而失情
    理之平。經查，本案依卷內事證，固無從得知被告如附表1
    編號1 、3-6 所示購入甲基安非他命之價格成本若干，然從
    卷內證據未見被告與購毒者有何極為深厚之交情，衡情其並
    無購入價昂之毒品無利益提供該等購毒者之可能，是被告如
    附表1 編號1 、3-6 所示販毒犯行之營利意圖，均堪予認定
    。
  ㈢綜上所述，本案事證明確，被告上開犯行洵堪認定，均應依
    法論科。
三、論罪科刑：
  ㈠核被告如附表1 編號1 、3-6 所為，均係犯毒品危害防制條
    例第4 條第2 項之販賣第二級毒品罪；如附表1 編號2 所為
    ，係犯藥事法第83條第1 項之轉讓禁藥罪。再被告如附表1
    編號1 、3-6 所示販賣前持有甲基安非他命之低度行為，各
    為其販賣之高度行為所吸收，均不另論罪。又被告如附表1
    編號2 所示持有甲基安非他命之行為與轉讓行為同為實質上
    一罪之階段行為，高度之轉讓行為既已依藥事法加以處罰，
    是依法律適用完整性之法理，其低度之持有甲基安非他命行
    為，自不能再行割裂適用毒品危害防制條例第11條第2 項之
    持有第二級毒品罪予以處罰；藥事法既無處罰持有禁藥之明
    文，被告持有禁藥甲基安非他命部分，自無庸予以處罰。
  ㈡被告所犯上揭6 罪（5 次販賣第二級毒品罪、1 次轉讓禁藥
    罪），犯意各別，行為互殊，應予分論併罰。
  ㈢刑之減輕事由：
  ⒈按犯第4 條至第8 條之罪於偵查及歷次審判中均自白者，減
    輕其刑，毒品危害防制條例第17條第2 項定有明文。又行為
    人轉讓同屬禁藥之第二級毒品甲基安非他命（未達法定應加
    重其刑之一定數量）予成年人（非孕婦），依重法優於輕法
    之原則，擇較重之藥事法第83條第1 項轉讓禁藥罪論處，如
    行為人於偵查及歷次審判中均自白，仍應適用毒品危害防制
    條例第17條第2 項規定減輕其刑（最高法院109 年度台上大
    字第4243號刑事裁定意旨參照）。本案被告就其所犯如附表
    1 編號1 、3-6 所示販賣第二級毒品、編號2 所示轉讓禁藥
    等犯行，於偵查及本院審理中始終坦承，業已認定如前，均
    應依法減輕其刑。
  ⒉按犯毒品危害防制條例第4 條至第8 條、第10條或第11條之
    罪，供出毒品來源，因而查獲其他正犯或共犯者，減輕或免
    除其刑，毒品危害防制條例第17條第1 項定有明文。查被告
    於偵查中供稱其毒品來源係陳○文等語（見偵11934 號卷第
    129 頁），且臺灣屏東地方檢察署亦因被告之供述而查獲陳
    ○文等情，有臺灣屏東地方檢察署110 年8 月11日屏檢介麗
    110 偵2698字第1109029303號函及本案起訴書各1 份可參（
    見本院卷第91頁；起訴書第3 頁第3 、4 行），堪認被告如
    附表1 編號6 所示犯行確實有因其供述而查獲案外人陳○文
    ，此部分符合毒品危害防制條例第17條第1 項規定要件，惟
    審酌被告本案犯罪情節，認不宜免除其刑，爰依上開規定減
    輕其刑，並依法遞減輕之。
  ㈣爰以行為人之責任為基礎，審酌被告應深知毒品戕害國民身
    心健康及社會秩序甚鉅，竟為謀一己私利，進而基於營利之
    目的販賣第二級毒品予他人，復任意轉讓禁藥供人施用，足
    以危害國民身心健康及善良風氣，進而敗壞社會治安，所為
    實屬不該，惟念其坦承全部犯行之犯後態度，復考量其前科
    素行（見卷附臺灣高等法院被告前案紀錄表）、犯罪之動機
    、目的、手段、販賣第二級毒品之對象、次數、數量、金額
    、轉讓禁藥之對象、次數、數量、犯罪所生之危害暨其自陳
    職業為臨時工（見本院卷第157 頁）等一切情狀，分別量處
    如附表1 所示之刑，再綜合考量整體犯罪非難評價、罪數所
    反映被告之人格特性與犯罪傾向、數罪對法益侵害之加重效
    應及刑罰之內部界限，就被告全部所受宣告刑定其應執行刑
    如主文所示（被告當庭請求《見本院卷第157 頁》）。
四、沒收：
  ㈠扣案如附表2 編號7 所示之物，係被告所有且為其持以犯如
    附表1 編號1 、3-6 所示犯行之工具，業據其供承在卷（見
    本院卷第79-80 頁），爰依毒品危害防制條例第19條第1 項
    規定，於被告所犯如附表1 編號1 、3-6 所示各次販賣第二
    級毒品罪刑項下分別宣告沒收。
  ㈡按犯罪所得，屬於犯罪行為人者，沒收之。但有特別規定者
    ，依其規定；前2 項之沒收，於全部或一部不能沒收或不宜
    執行沒收時，追徵其價額；第1 項及第2 項之犯罪所得，包
    括違法行為所得、其變得之物或財產上利益及其孳息，刑法
    第38條之1 第1 項、第3 項、第4 項定有明文。查被告如附
    表1 編號1 、3-6 所示販賣第二級毒品犯行均未實際收取價
    金，而係用以抵償其積欠證人陳俊傑之債務，業據被告供承
    在卷（見本院卷第143-144 頁），是被告因而獲有免予返還
    債務之財產上利益，核屬其犯罪所得，且未據扣案，自應依
    刑法第38條之1 第1 項前段、第3 項規定，於被告所犯如附
    表1 編號1 、3-6 所示各次販賣第二級毒品罪刑項下分別宣
    告沒收，於全部或一部不能沒收或不宜執行沒收時，追徵其
    價額。
  ㈢扣案如附表2 編號3 、4 所示之物均為被告所有，且係預備
    供其本案販賣甲基安非他命所用之物，業據其供承在卷（見
    本院卷第80頁），爰依刑法第38條第2 項前段規定，於被告
    所犯如附表1 編號1 、3-6 所示各次販賣第二級毒品罪刑項
    下分別宣告沒收。
  ㈣按宣告沒收之物，應與本案論罪科刑之事實有關，依法應沒
    收或得沒收之物為限，如與本案之犯罪事實無關，雖係於本
    案以外之其他犯罪事實，經論罪科刑時，應沒收或得沒收之
    物，亦僅得於該他案宣告沒收，而不得於本案併予宣告沒收
    （最高法院98年度台上字第4072號判決意旨參照）。是本案
    其餘扣案之物（即扣案如附表2 編號1 、2 、5 、6 、8-24
    所示之物），俱與本案無關，業據被告供承在卷（見本院卷
    第80、154 頁），復查無其他積極證據，可認該等扣案物，
    與本案有何直接關連性，爰均不予宣告沒收。
  ㈤又宣告多數沒收者，併執行之，刑法第40條之2 第1 項定有
    明文。是本件被告所犯前揭各罪，經宣告多數沒收，依法應
    併執行之。
據上論斷，依刑事訴訟法第299 條第1 項前段，判決如主文。
本案經檢察官楊士逸提起公訴，檢察官何克昌到庭執行職務。
中    華    民    國   110    年    10    月    29    日
                  刑事第二庭  審判長法  官  莊鎮遠
                                    法  官  陳茂亭
                                    法  官  曾思薇
以上正本證明與原本無異。
如不服本判決應於收受判決後20日內向本院提出上訴書狀，並應
敘述具體理由；其未敘述上訴理由者，應於上訴期間屆滿後20日
內向本院補提理由書（均須按他造當事人之人數附繕本）「切勿
逕送上級法院」。
中    華    民    國   110    年    10    月    29    日
                                    書記官  盧建琳
附表1
┌──┬───┬──────┬────┬────────────┬────────────┐
│編號│對象  │  犯罪時間  │犯罪地點│       犯罪事實         │     主文               │
│    │      │            │        │   （金額為新臺幣）     │（宣告罪名及處刑暨沒收）│
├──┼───┼──────┼────┼────────────┼────────────┤
│1   │陳俊傑│109 年11月23│潘師群斯│潘師群於109 年11月23日4 │潘師群販賣第二級毒品，處│
│    │      │日4 時26分許│時位於屏│時12分至26分間，以其持用│有期徒刑伍年肆月。      │
│    │      │            │東縣內埔│之門號0000000000號行動電│扣案如附表二編號三、四、│
│    │      │            │鄉南山路│話搭配Line通訊軟體與陳俊│七所示之物均沒收；未扣案│
│    │      │            │88號居所│傑聯繫購買甲基安非他命事│之販賣毒品所得新臺幣壹仟│
│    │      │            │        │宜，潘師群在左列時間、地│元沒收，於全部或一部不能│
│    │      │            │        │點，販賣重量不詳之甲基安│沒收或不宜執行沒收時，追│
│    │      │            │        │非他命1 包予陳俊傑，以抵│徵其價額。              │
│    │      │            │        │償其積欠陳俊傑之債務1,00│                        │
│    │      │            │        │0 元。                  │                        │
├──┼───┼──────┼────┼────────────┼────────────┤
│2   │陳俊傑│109 年11月29│同上    │潘師群在左列時間、地點，│潘師群犯藥事法第八十三條│
│    │      │日0 時許    │        │無償轉讓重量不詳之甲基安│第一項之轉讓禁藥罪，處有│
│    │      │            │        │非他命1 包與陳俊傑（無證│期徒刑參月。            │
│    │      │            │        │據證明轉讓之甲基安非他命│                        │
│    │      │            │        │淨重有10公克以上）。    │                        │
├──┼───┼──────┼────┼────────────┼────────────┤
│3   │陳俊傑│109 年11月29│同上    │潘師群於109 年11月29日7 │潘師群販賣第二級毒品，處│
│    │      │日8 時31分許│        │時30分至8 時31分間，以其│有期徒刑伍年肆月。      │
│    │      │            │        │持用之門號0000000000號行│扣案如附表二編號三、四、│
│    │      │            │        │動電話搭配Line通訊軟體與│七所示之物均沒收；未扣案│
│    │      │            │        │陳俊傑聯繫購買甲基安非他│之販賣毒品所得新臺幣壹仟│
│    │      │            │        │命事宜，潘師群在左列時間│元沒收，於全部或一部不能│
│    │      │            │        │、地點，販賣重量不詳之甲│沒收或不宜執行沒收時，追│
│    │      │            │        │基安非他命1 包予陳俊傑，│徵其價額。              │
│    │      │            │        │以抵償其積欠陳俊傑之債務│                        │
│    │      │            │        │1,000 元。              │                        │
├──┼───┼──────┼────┼────────────┼────────────┤
│4   │陳俊傑│109 年12月8 │同上    │潘師群於109 年12月8 日18│潘師群販賣第二級毒品，處│
│    │      │日18時55分許│        │時33分至49分間，以其持用│有期徒刑伍年貳月。      │
│    │      │            │        │之門號0000000000號行動電│扣案如附表二編號三、四、│
│    │      │            │        │話搭配Line通訊軟體與陳俊│七所示之物均沒收；未扣案│
│    │      │            │        │傑聯繫購買甲基安非他命事│之販賣毒品所得新臺幣伍佰│
│    │      │            │        │宜，潘師群在左列時間、地│元沒收，於全部或一部不能│
│    │      │            │        │點，販賣重量不詳之甲基安│沒收或不宜執行沒收時，追│
│    │      │            │        │非他命1 包予陳俊傑，以抵│徵其價額。              │
│    │      │            │        │償其積欠陳俊傑之債務500 │                        │
│    │      │            │        │元。                    │                        │
├──┼───┼──────┼────┼────────────┼────────────┤
│5   │陳俊傑│109 年12月9 │同上    │潘師群於109 年12月9 日13│潘師群販賣第二級毒品，處│
│    │      │日13時10分許│        │時5 分至10分間，以其持用│有期徒刑伍年貳月。      │
│    │      │            │        │之門號0000000000號行動電│扣案如附表二編號三、四、│
│    │      │            │        │話搭配Line通訊軟體與陳俊│七所示之物均沒收；未扣案│
│    │      │            │        │傑聯繫購買甲基安非他命事│之販賣毒品所得新臺幣伍佰│
│    │      │            │        │宜，潘師群在左列時間、地│元沒收，於全部或一部不能│
│    │      │            │        │點，販賣重量不詳之甲基安│沒收或不宜執行沒收時，追│
│    │      │            │        │非他命1 包予陳俊傑，以抵│徵其價額。              │
│    │      │            │        │償其積欠陳俊傑之債務500 │                        │
│    │      │            │        │元。                    │                        │
├──┼───┼──────┼────┼────────────┼────────────┤
│6   │陳俊傑│109 年12月14│同上    │潘師群於109 年12月14日17│潘師群販賣第二級毒品，處│
│    │      │日（起訴書誤│        │時16分至38分間，以其持用│有期徒刑貳年。          │
│    │      │載為109 年12│        │之門號0000000000號行動電│扣案如附表二編號三、四、│
│    │      │月9 日，業經│        │話搭配Line通訊軟體與陳俊│七所示之物均沒收；未扣案│
│    │      │公訴檢察官當│        │傑聯繫購買甲基安非他命事│之販賣毒品所得新臺幣伍佰│
│    │      │庭更正《見本│        │宜，潘師群在左列時間、地│元沒收，於全部或一部不能│
│    │      │院卷第80頁》│        │點，販賣重量不詳之甲基安│沒收或不宜執行沒收時，追│
│    │      │）17時38分許│        │非他命1 包予陳俊傑，以抵│徵其價額。              │
│    │      │            │        │償其積欠陳俊傑之債務500 │                        │
│    │      │            │        │元。                    │                        │
└──┴───┴──────┴────┴────────────┴────────────┘
 附表2
┌──┬────────┬──┬────────────┐
│編號│物品            │數量│        備註            │
├──┼────────┼──┼────────────┤
│1   │甲基安非他命    │4 包│【見偵1193號卷第53頁】  │
├──┼────────┼──┼────────────┤
│2   │安非他命吸食器  │2 組│【見偵1193號卷第53頁】  │
├──┼────────┼──┼────────────┤
│3   │夾鏈袋          │1 包│【見偵1193號卷第53頁】  │
├──┼────────┼──┼────────────┤
│4   │電子磅秤        │1 台│【見偵1193號卷第53頁】  │
├──┼────────┼──┼────────────┤
│5   │塑膠管          │8 支│【見偵1193號卷第53頁】  │
├──┼────────┼──┼────────────┤
│6   │玻璃球管        │3 支│【見偵1193號卷第53頁】  │
├──┼────────┼──┼────────────┤
│7   │Samsung 廠牌行動│1 支│【見偵1193號卷第53頁】  │
│    │電話（含門號0900│    │                        │
│    │671563號SIM 卡1 │    │                        │
│    │張）            │    │                        │
├──┼────────┼──┼────────────┤
│8   │Iphone行動電話（│1 支│【見偵1193號卷第53頁】  │
│    │無SIM 卡）      │    │                        │
├──┼────────┼──┼────────────┤
│9   │槍身（含彈匣）  │1 支│【見偵1193號卷第53頁】  │
├──┼────────┼──┼────────────┤
│10  │底火            │2 片│【見偵1193號卷第53頁】  │
├──┼────────┼──┼────────────┤
│11  │銼刀            │3 支│【見偵1193號卷第55頁】  │
├──┼────────┼──┼────────────┤
│12  │刀子            │2 支│【見偵1193號卷第55頁】  │
├──┼────────┼──┼────────────┤
│13  │老虎鉗          │3 支│【見偵1193號卷第55頁】  │
├──┼────────┼──┼────────────┤
│14  │通槍條          │5 支│【見偵1193號卷第55頁】  │
├──┼────────┼──┼────────────┤
│15  │扳手            │3 支│【見偵1193號卷第55頁】  │
├──┼────────┼──┼────────────┤
│16  │塑膠條          │3 支│【見偵1193號卷第55頁】  │
├──┼────────┼──┼────────────┤
│17  │塑帶            │13條│【見偵1193號卷第55頁】  │
├──┼────────┼──┼────────────┤
│18  │螺絲起子        │16支│【見偵1193號卷第55頁】  │
├──┼────────┼──┼────────────┤
│19  │槍管            │1 支│【見偵1193號卷第55頁】  │
├──┼────────┼──┼────────────┤
│20  │彈簧            │1 個│【見偵1193號卷第55頁】  │
├──┼────────┼──┼────────────┤
│21  │彈頭            │5 個│【見偵1193號卷第57頁】  │
├──┼────────┼──┼────────────┤
│22  │復進簧導杆      │4 支│【見偵1193號卷第57頁】  │
├──┼────────┼──┼────────────┤
│23  │鑽頭            │18個│【見偵1193號卷第57頁】  │
├──┼────────┼──┼────────────┤
│24  │螺絲起子        │6 支│【見偵1193號卷第57頁】  │
└──┴────────┴──┴────────────┘
附錄論罪科刑法條：
毒品危害防制條例第4條
製造、運輸、販賣第一級毒品者，處死刑或無期徒刑；處無期徒
刑者，得併科新臺幣 3 千萬元以下罰金。
製造、運輸、販賣第二級毒品者，處無期徒刑或 10 年以上有期
徒刑，得併科新臺幣 1 千 5 百萬元以下罰金。
製造、運輸、販賣第三級毒品者，處 7 年以上有期徒刑，得併
科新臺幣 1 千萬元以下罰金。
製造、運輸、販賣第四級毒品者，處 5 年以上 12 年以下有期
徒刑，得併科新臺幣 5 百萬元以下罰金。
製造、運輸、販賣專供製造或施用毒品之器具者，處 1 年以上
7 年以下有期徒刑，得併科新臺幣 1 百 50 萬元以下罰金。
前五項之未遂犯罰之。
藥事法第83條
明知為偽藥或禁藥，而販賣、供應、調劑、運送、寄藏、牙保、
轉讓或意圖販賣而陳列者，處 7 年以下有期徒刑，得併科新臺
幣 5 千萬元以下罰金。
犯前項之罪，因而致人於死者，處 7 年以上有期徒刑，得併科
新臺幣 1 億元以下罰金；致重傷者，處 3 年以上 12 年以下有
期徒刑，得併科新臺幣 7 千 5 百萬元以下罰金。
因過失犯第 1 項之罪者，處 2 年以下有期徒刑、拘役或科新臺
幣 5 百萬元以下罰金。
第 1 項之未遂犯罰之。